臺灣桃園地方法院小額民事判決
111年度桃保險簡字第46號
原      告  泰安產物保險股份有限公司

法定代理人  李松季
訴訟代理人  林建良
被      告  王源鏡

上列當事人間請求損害賠償（交通）事件，本院於民國111年4月
27日言詞辯論終結，判決如下：
    主    文
被告應給付原告新臺幣33,482元，及自民國111年4月9日起至清
償日止，按年息5％計算之利息。
訴訟費用新臺幣1,000元由被告負擔。
本判決得假執行。
    事實及理由
壹、程序方面：
一、按簡易訴訟之訴狀送達後，原告不得將原訴變更或追加他訴
    ，但擴張或減縮應受判決事項之聲明者，不在此限，民事訴
    訟法第436條第2項、第255條第1項但書第3款分別定有明文
    。經查，原告起訴時聲明原為：被告應給付原告新臺幣（下
    同）128,254元，及自起訴狀繕本送達被告之翌日起至清償
    日止，按年息5％計算之利息；嗣於本院審理中，將請求之本
    金變更為33,482元（見本院卷第55頁），核屬減縮應受判決
    事項之聲明，與上開規定相符，應予准許。
二、被告經合法通知，未於言詞辯論期日到場，核無民事訴訟法
    第386條所列各款情形，爰依原告之聲請，由其一造辯論而
    為判決。
貳、實體方面：
一、原告主張：被告於民國110年6月17日18時2分許，騎乘車牌
    號碼000-000號普通重型機車（下稱肇事車輛），沿桃園市
    桃園區春日路往南崁方向行駛，行經春日路與春日路1434巷
    口時，因闖越紅燈之過失，碰撞由春日路1434巷往春日路方
    向直行之原告承保、訴外人黃銘濃所駕駛、其所有車牌號碼
    000-0000號自用小客車（下稱系爭車輛），致系爭車輛受損
    （下稱系爭事故），原告已依約賠付維修費用128,254元（
    含工資及烤漆費用22,952元、零件費用105,302元），其中
    零件部分經計算折舊並加計工資及烤漆費用後為33,482元。
    爰依侵權行為及保險代位之法律關係，提起本件訴訟等語，
    並聲明：如主文第1項所示。
二、被告經合法通知，未於言詞辯論期日到場，亦未提出書狀作
    何聲明或陳述。
三、得心證之理由：
  ㈠被告應負侵權行為賠償責任：
  1.按故意或過失，不法侵害他人之權利者，負損害賠償責任；
    汽車、機車或其他非依軌道行駛之動力車輛，在使用中加損
    害於他人者，駕駛人應賠償因此所生之損害，民法第184條
    第1項前段、第191條之2前段分別定有明文。次按汽車行駛
    至交岔路口，其行進、轉彎，應遵守燈光號誌或交通指揮人
    員之指揮，遇有交通指揮人員指揮與燈光號誌並用時，以交
    通指揮人員之指揮為準，道路交通安全規則第102條第1項第
    1款定有明文。再按車輛面對圓形紅燈表示禁止通行，不得
    超越停止線或進入路口，道路交通標誌標線號誌設置規則第
    206條第5項第1款亦有明文。又被保險人因保險人應負保險
    責任之損失發生，而對於第三人有損失賠償請求權者，保險
    人得於給付賠償金額後，代位行使被保險人對於第三人之請
    求權，保險法第53條第1項前段亦有明定。
  2.經查，原告主張被告於前開時間、地點，駕駛肇事車輛，因
    闖越紅燈之過失，致碰撞原告承保之系爭車輛，造成系爭車
    輛受有損害等情，業據其提出系爭車輛之行車執照、道路交
    通事故當事人登記聯單、道路交通事故現場圖、估價單、統
    一發票、車損照片等件為證（見本院卷第5至13頁），並經
    本院職權向桃園市政府警察局桃園分局調取系爭事故調查卷
    宗核閱無訛（見本院卷第16至32頁反面），本院綜合上開各
    項事證，互核相符，堪信原告之主張為真實。則被告就系爭
    事故之發生為有過失並應負全部責任乙節，應可認定，且原
    告已給付賠償金額予，原告代位黃銘濃請求被告負損害賠償
    責任，自屬有據。
  ㈡系爭車輛必要修復費用：
　　按不法毀損他人之物者，被害人得請求賠償其物因毀損所減
    少之價額，民法第196條定有明文。又依上開規定請求賠償
    物被毀損所減少之價額，得以修復費用為估定之標準，但以
    必要者為限（例如：修理材料以新品換舊品，應予折舊），
    此有最高法院77年度第9次民事庭會議決議可資參照。經查
    ，原告主張系爭車輛必要修繕費用為128,254元，包括工資
    及烤漆費用22,952元、零件費用105,302元等情，業據其提
    出估價單、統一發票為證（見本院卷第8至10頁）。依前揭
    說明，系爭車輛之修復既以新零件更換被毀損之舊零件，自
    應將零件折舊部分予以扣除。又依行政院所頒固定資產耐用
    年數表及固定資產折舊率之規定，非運輸業用客車、貨車之
    耐用年數為5年，依定率遞減法每年折舊1000分之369，其最
    後1年之折舊額，加歷年折舊累計額，其總和不得超過該資
    產成本原額10分之9（即逾5年，僅得請求零件價額之10分之
    1）。而系爭車輛於104年2月出廠，至系爭事故發生時即110
    年6月17日，已使用逾5年，有系爭車輛之行車執照可參（見
    本院卷第5頁）。則系爭車輛零件費用105,302元扣除折舊額
    後應為10,530元（計算式：105,302元×0.1＝10,530元，元以
    下四捨五入），加計毋須計算折舊之工資及烤漆費用22,952
    元後，系爭車輛必要修復費用應為33,482元（計算式：10,5
    30元＋22,952元＝33,482元）。
  ㈢綜上所述，原告得請求被告賠償之金額應為33,482元。
四、末按給付無確定期限者，債務人於債權人得請求給付時，經
    其催告而未為給付，自受催告時起，負遲延責任。其經債權
    人起訴而送達訴狀，或依督促程序送達支付命令，或為其他
    相類之行為者，與催告有同一之效力；又遲延之債務，以支
    付金錢為標的者，債權人得請求依法定利率計算之遲延利息
    ；而應付利息之債務，其利率未經約定，亦無法律可據者，
    週年利率為5％，民法第229條第2項、第233條第1項前段及第
    203條分別定有明文。本件原告對被告之損害賠償請求權，
    係以支付金錢為標的，無確定期限，又未約定利息，則被告
    應自受催告時起，負遲延責任，是原告就上述得請求之金額
    ，併請求自起訴狀繕本送達被告之翌日即111年4月9日起（
    於111年3月19日公示送達，依法於111年4月8日生送達效力
    ，本院卷第47至49頁）至清償日止，按年息5％計算之利息，
    洵為有據。
五、從而，原告依侵權行為及保險代位之法律關係，請求被告給
    付如主文第1項所示，為有理由，應予准許。
六、本件係依小額訴訟程序所為被告敗訴之判決，爰依民事訴訟
    法第436條之20之規定，依職權宣告假執行。
七、末原告起訴時訴訟標的金額為128,254元，故繳納裁判費1,3
    30元。嗣因原告減縮請求為33,482元，實質上已屬適用小額
    訴訟程序之案件，僅不及變更案號而已，是仍應依民事訴訟
    法第436條之19第1項規定，確定訴訟費用額為1,000元。至
    原告減縮部分之訴訟費用330元，因係原告減縮訴之聲明而
    生，自應由其自行負擔。另本件既屬應適用小額訴訟程序之
    案件，故關於上訴費用計算、上訴之規定，均仍應適用小額
    訴訟程序，併此敘明。
八、訴訟費用負擔之依據：民事訴訟法第78條。並依同法第436
    條之19第1項規定，確定訴訟費用額如主文第2項所示。
中　　華　　民　　國　　111 　年　　5 　　月　　13　　日
                  桃園簡易庭  法  官  曾耀緯
以上為正本係照原本作成。
如不服本判決，應於送達後20日內，向本院提出上訴狀並表明上
訴理由，如於本判決宣示後送達前提起上訴者，應於判決送達後
20日內補提上訴理由書（須附繕本）。
如委任律師提起上訴者，應一併繳納上訴審裁判費。
中　　華　　民　　國　　111 　年　　5 　　月　　13　　日
                              書記官  吳宏明